# 请教陈老师建筑施工企业收入确认依据的问题

提问人：wxl112218 时间：2019-01-20 18:36:13
1 、会计准则是否有明确要求，园林绿化施工企业当期收入确认的依据，是要以取得甲方对当期完工量确认的单据也就是外部证据才能做为确认当期收入的依据，不能按照企业自己当期核算的累计实际发生的合同成本占合同预计总成本的比例，来确认合同完工进度，进而确认当期合同收入。如果这样，由于施工企业未能及时取得甲方确认完工量的单据（甲方为政府单位签字审批时间较长），那当期就不能确认收入，也不能结转成本。在下一年度取得了甲方确认完工量单据后，再在下一年确认收入成本，那就导致收入成本会跨期的问题。
2 、可不可以企业当期先分阶段根据自己内部施工进度资料，确认完工进度，确认收入成本，在年终取得甲方对于全年全部完工量确认结算的单据即可，保证企业确认收入的外部依据。如果全年确认收入的比例大于甲方确认完工比例（甲方会削减一定的完工比例），会计准则是否有要求冲回收入，使收入确认和甲方确认的结算比例保持一致？
望陈老师回复，指点迷津，该企业拟IPO，收入确认依据为重中之重。另外请问证监会对此有没有特殊规定。万分感谢！

回答人：chenyiwei
1 、会计准则本身没有这方面要求。你所说的外部证据主要是证监会等其他监管机构的要求。当然，并不是没有外部证据就一定不能确认收入，但从证据的证明效力出发，外部证据的证明力要优于内部证据。
2 、一般年度审计中是可以接受这种做法的，保证全年完工进度和收入计量的准确性即可，但是，如果涉及中期审计（如IPO 的加期审计），则同样要求获得此类关于完工进度的外部证据。

提问人：wxl112218 时间：2019-01-21 17:52:02
十分感谢陈老师的解答，追问一下，该企业在确认完工进度的时候使用的是成本比例法，在该种方法的使用下确认的当期收入，会和甲方确认的工作量确认单上的当期工作量（外部证据）有差异。差异原因大致为：双方对完工进度确认方法的差异，或者存在实际完工百分之五十，但是甲方考虑付款压力只确认百分三十的完工量这种情况。这样的情况下，收入的外部证据就无法和账面收入金额对应。据您了解，证监会对此种情况，有要求当期确认的收入要与甲方确认的工作量金额匹配一致吗？再次感谢陈老师

回答人：chenyiwei
如果差异很大就必须合理解释，总体上看风险还是比较大的。